臺灣高雄地方法院刑事裁定
111年度單聲沒字第132號
聲  請  人  臺灣高雄地方檢察署檢察官
被      告  楊仟珮



上列聲請人因被告違反商標法案件，聲請宣告沒收（111年度執
聲字第995號），本院裁定如下：
    主  文
扣案如附表所示之物均沒收。
    理　由
一、聲請意旨略以：被告楊仟珮前因違反商標法案件，經檢察官
    為緩起訴處分確定，惟扣案如附表所示之物，分屬侵害商標
    權之物品及犯罪所得，爰依刑法第38條之1第1項、第40條第
    2項及商標法第98條規定，聲請單獨宣告沒收等語。
二、按違禁物或專科沒收之物得單獨宣告沒收；侵害商標權、證
    明標章權或團體商標權之物品或文書，不問屬於犯罪行為人
    與否，沒收之，刑法第40條第2項及商標法第98條分別定有
    明文。而違反商標法之物品，係屬刑法第40條第2項所稱專
    科沒收之物，得單獨宣告沒收，且商標法第98條、刑法第40
    條第2項規定，係採義務沒收主義，應優先於採職權沒收主
    義之刑事訴訟法第259條之1而適用。次按犯罪所得，屬於犯
    罪行為人者，沒收之；檢察官依第253條或第253條之1為不
    起訴或緩起訴之處分者，對刑法第38條第2項、第3項之物及
    第38條之1第1項、第2項之犯罪所得，得單獨聲請法院宣告
    沒收，刑法第38條之1第1項前段及刑事訴訟法第259條之1亦
    有明定。
三、經查：被告前因違反商標法案件，經臺灣高雄地方檢察署檢
    察官以109年度偵字第9394號為緩起訴處分確定，且期滿未
    經撤銷等情，有上開緩起訴處分書、執行緩起訴處分命令通
    知書及報告書附卷可憑。又前開案件扣得如附表編號1至2所
    示之物，經鑑定結果俱係仿冒日商三麗鷗股份有限公司、日
    商小學館集英社製作股份有限公司商標之物品，有萬國法律
    事務所出具之侵權仿冒品鑑定報告、侵害商標權真仿品比對
    報告、國際影視有限公司出具之鑑定報告書各1份（見警卷
    第47至48、62、53至54頁）在卷可稽，堪認前開扣案物確均
    屬侵害商標權之商品，依商標法第98條之規定，不問屬於犯
    罪行為人與否，皆應沒收之，自屬專科沒收之物，應依刑法
    第40條第2項規定單獨宣告沒收。另扣案如附表編號3所示之
    現金新臺幣（下同）600元，係被告因販賣仿冒商標商品所
    獲之犯罪所得，業據其於警詢時供承在卷（見警卷第4頁）
    ，並將該等款項交警扣押，有內政部警政署保安警察第二總
    隊刑事警察大隊扣押筆錄、扣押物品目錄表等件（見警卷第
    23至27頁）附卷可憑，亦應依刑法第38條之1第1項前段、刑
    事訴訟法第259條之1之規定宣告沒收（其中部分金額係員警
    因蒐證支付予被告費用，依刑法第38條之3規定意旨，仍不
    影響權利人原來可以主張之權利）。是本件聲請核與前揭規
    定相符，應予准許。
據上論斷，應依刑事訴訟法第455條之36第2項、第259條之1，裁
定如主文。
中　　華　　民　　國　　111 　年　　8 　　月　　22　　日
                  刑事第二庭    法　官  吳佳頴
以上正本證明與原本無異。
如不服本裁定，應於送達後5日內，向本院提出抗告狀。
中　　華　　民　　國　　111 　年　　8 　　月　　22　　日
                                書記官  郭素蓉
附表：
編號 扣案物品名稱 數量 1 仿冒日商三麗鷗股份有限公司HELLO KITTY商標圖樣之指甲貼 110件(含員警蒐證購得3件) 2 仿冒日商小學館集英社製作股份有限公司DORAEMON商標圖樣之指甲貼 55件 3 現金（新臺幣） 600元